# 请教陈版：购买土地所有权的账务处理

提问人：雷雷 sir 时间：2013-04-12 10:07:51
前提：某公司在尼日利亚买了一块地，永久所有权花了 47 万奈拉（当地货币），同时花了 500 奈拉买印花税票 请教陈版：按照中国会计准则 （ 1 ）这块土地计入无形资产是否合适： （ 2 ）若计入无形资产，入账金额是否包含 500 奈拉的印花税票？

回答人：chenyiwei
根据《企业会计准则解释第 1 号》第二条规定：“中国境内企业设在境外的子公司在境外发生的交易或事项，境内不存在且受法律法规等限制或交易不常见，企业会计准则未作出规范的，可以将境外子公司已经进行的会计处理结果，在符合《企业会计准则--基本准则》的原则下，按照国际财务报告准则进行调整后，并入境内母公司合并财务报表的相关项目”。 中国境内不存在土地永久所有权的买卖交易。但在本案例中，该交易发生在境外，依据当地的法律是合法的。按照上述规定，可比照IFRS下对购入土地所有权交易的通常做法，将其确认为一项固定资产，后续不计提折旧。 关于印花税是否计入土地成本的问题，要看根据当地税法规定，这 500 奈拉的印花税是否系针对该次土地所有权买卖行为而征收，即属于可直接归属于该项交易的直接交易费用。